臺灣板橋地方法院民事判決　　　　　　 96年度重訴字第272號
原　　　告　臺灣中小企業銀行股份有限公司
法定代理人　戊○○
訴訟代理人　丁○○
被　　　告　晟森股份有限公司
被告兼上法定代理人
　　　　　　甲○○
被　　　告　乙○○
被　　　告　丙○○
　　　　　　　　　　　5樓
上列當事人間請求返還消費借貸款事件，於中華民國96年9月13
日言詞辯論終結，本院判決如下：
    主          文
被告晟森股份有限公司、甲○○、乙○○、丙○○等四人應連帶
給付原告新臺幣貳佰柒拾陸萬玖仟貳佰肆拾壹元及如附表編號一
所示之利息、違約金。
被告晟森股份有限公司、甲○○、乙○○、丙○○等四人應連帶
給付原告新臺幣肆佰萬元及如附表編號二、三、四、五所示之利
息、違約金。
被告晟森股份有限公司、甲○○、乙○○、丙○○等四人應連帶
給付原告日幣壹仟壹佰參拾柒萬捌仟參佰零伍元及如附表編號六
、七、八、九、十、十一、十二、十三、十四、十五15所示之利
息、違約金。
被告晟森股份有限公司、甲○○、丙○○等三人應連帶給付原告
新臺幣壹拾伍萬伍仟壹佰零伍元及如附表編號十六所示之利息、
違約金。
訴訟費用由被告連帶負擔。
    事 實 及 理 由
壹、程序方面：被告晟森股份有限公司、甲○○、丙○○等三人
    經合法通知，均未於言詞辯論期日到場，核無民事訴訟法第
    386 條各款所列情形，爰依原告之聲請，由其一造辯論而為
    判決。又兩造前於訂定系爭契約之時，已經先就本件涉訟之
    訴訟標的法律關係，於雙方簽訂之借據約定合意以本院為第
    一審管轄法院，有借據影本在卷可稽，則本院就本件涉訟之
    訴訟標的法律關係自有第一審管轄權，併此敘明。
貳、當事人之主張：
一、原告方面：
    聲明：
  １、被告晟森股份有限公司、甲○○、乙○○、丙○○等四人
      應連帶給付原告新臺幣2,769,241 元及如附表編號01所示
      之利息、違約金。
  ２、被告晟森股份有限公司、甲○○、乙○○、丙○○等四人
      應連帶給付原告新臺幣4,000,000 元及如附表編號02、03
      、04、05所示之利息、違約金。
  ３、被告晟森股份有限公司、甲○○、乙○○、丙○○等四人
      應連帶給付原告日幣11,378,305元及如附表編號06、07、
      08、09、10、11、12、13、14、15所示之利息、違約金。
  ４、被告晟森股份有限公司、甲○○、丙○○等三人應連帶給
      付原告新臺幣155,105 元及如附表編號16所示之利息、違
      約金。
    其陳述及所提出之證據如下：
(一)被告晟森股份有限公司於民國94年7 月間邀同被告甲○○、
    乙○○、丙○○為連帶保證人，向原告借得新臺幣400 萬元
    ，並簽立借據在案，目前該筆借款已有逾期多日未依約按期
    繳款，經催討無效，至目前為止，被告晟森股份有限公司於
    該筆借款餘額計新臺幣2,769,241 元及如附表編號01所示之
    利息、違約金未清償，其借款經原告依該授信約定書第5 條
    約定，被告已喪失分期清償之期限利益，全部債務均視為到
    期，被告等自應負連帶給付責任，並應連帶給付本金2,769,
    241 元及如附表編號01所示之利息、違約金。
(二)被告晟森股份有限公司於94年12月間及95年12月間邀同被告
    甲○○、乙○○、丙○○為連帶保證人與原告簽立週轉金貸
    款契約2 紙，並依該契約分別於95年11月17日、96年1 月25
    日、96年1 月31日、96年3 月27日共向原告借得新臺幣400
    萬元，並簽立借據4 紙在案，目前該筆借款已有逾期多日未
    依約按期繳款，經催討無效，至目前為止，被告晟森股份有
    限公司於該等借款餘額計新臺幣400 萬元及如附表編號02、
    03、04、05所示之利息、違約金未清償，其借款經原告依該
    授信約定書第5 條約定，被告已喪失分期清償之期限利益，
    全部債務均視為到期，被告等自應負連帶給付責任，並應連
    帶給付本金400 萬元及如附表編號02、03、04、05所示之利
    息、違約金。
(三)被告晟森股份有限公司於95年12月間邀同被告甲○○、乙○○、丙○○為連帶保證人與原告簽立借款額度為美金15萬元
    之進口物資融資契約，被告晟森股份有限公司並根據該契約
    由原告代墊日幣13,196,378元，截至目前為止，被告晟森股
    份有限公司就該等墊款尚餘日幣11,378,305元，目前該筆款
    項已有逾期多日未依約按期繳款，經催討無效，經原告依該
    授信約定書第5 條約定，被告已喪失分期清償之期限利益，
    全部債務均視為到期，被告等自應負連帶給付責任，並應連
    帶給付日幣11,378,305萬元及如附表編號06、07、08、09、
    10、11、12、13、14、15所示之利息、違約金。
(四)被告晟森股份有限公司於94年8 月間邀同被告甲○○及丙○○為連帶保證人，向原告申請商務信用卡，經原告核發卡號
    0000-0000-0000-0000 之商務信用卡一張供被告甲○○持用
    ，並簽立約定條款在案，依商務信用卡約定條款第3 條約定
    被告晟森股份有限公司就使用商務卡所生應付帳款及相關一
    切債務負清償責任，及第14條約定被告晟森股份有限公司同
    意當期之應付帳款應於每月當期繳款截止日前全數繳付原告
    ，或依第15條約定於當期繳款截止日前繳納最低應繳金額，
    被告就剩餘未付款項得延後付款，並依約定計付循環信用利
    息，如未於約定期限繳納最低應繳金額或遲延繳納者，應自
    當期結帳日次日起至清償日止按年息9.80% 計收利息，及其
    延滯第一個月收逾期費用100 元，第二個月收300 元，第三
    個月起每月收600 元之違約金。另依被告甲○○、丙○○所
    簽立信用卡保證書暨約定條款同意聲明願就信用卡申請人被
    告晟森股份有限公司於信用卡約定條款項下應繳款項、利息
    、違約金及其他一切債務費用、損害賠償等負連帶清償責任
    。被告晟森股份有限公司自96年6 月起即未依約還款，被告
    晟森股份有限公司至目前尚欠消費款155,105 元，及如附表
    編號16所示之利息、違約金。
(五)為此依據消費借貸及連帶保證之法律關係提起本件訴訟。並
    提出借據、週轉金貸款契約、進口物資融資契約、開發信用
    狀申請書、到單通知書、進口結匯證實書、授信約定書、商
    務卡申請書、信用卡保證書暨約定條款、商務卡約定條款、
    電腦查詢單等影本為證據。
二、被告方面：被告晟森股份有限公司、甲○○、丙○○經合法
    通知，均未於言詞辯論期日到場，亦未提出準備書狀作何聲
    明或陳述。被告乙○○到場陳述略以：對於借款之事實並無
    爭執，只是目前債務人晟森股份有限公司無法還款等語，因
    聲明請求駁回原告之訴。
參、得心證之理由：
一、原告主張之前揭事實，業據提出與其陳述相符之借據、週轉
    金貸款契約、進口物資融資契約、開發信用狀申請書、到單
    通知書、進口結匯證實書、授信約定書、商務卡申請書、信
    用卡保證書暨約定條款、商務卡約定條款、電腦查詢單等影
    本為證據。
二、按被告已於相當時期受合法之通知，而於言詞辯論期日不到
    場，亦未提出準備書狀爭執者，依民事訴訟法第280條第3項
    規定，準用同條第1 項之規定，視同自認。本件被告晟森股
    份有限公司、甲○○、丙○○於言詞辯論期日前相當時期受
    合法通知，卻未於言詞辯論期日到場，又未提出準備書狀爭
    執，自應依法視為對原告主張之事實自認，另被告乙○○對
    於原告主張之事實亦已自認，則自足認為原告前述主張之事
    實為真實。
三、綜上所述，原告主張依消費借貸及連帶保證之法律關係，訴
    請被告各連帶清償借款並按約定利率計算之利息、違約金，
    即屬正當，應予准許。
肆、結論：本件原告之訴為有理由，並依民事訴訟法第385條第1
    項前段、第78條、第85條第2項，判決如主文。
中　　華　　民　　國　　96　　年　　9 　　月　　27　　日
            民事第一庭  法  官  許  瑞  東
以上正本證明與原本無異
如對本判決上訴，須於判決送達後20日內向本院提出上訴狀
中　　華　　民　　國　　96　　年　　9 　　月　　27　　日
                        書記官  賴  玉  芬
┌─────────────────────────────────────────────┐
│附表：                                                               96年度重訴字第272號  │
├──┬─────────┬────┬───┬─────┬──────┬──────────┤
│編號│金              額│借 款 日│利  率│利息起算日│違約金起算日│利息及違約金計算方式│
├──┼─────────┼────┼───┼─────┼──────┼──────────┤
│ 01 │新臺幣2,769,241元 │94/08/01│4.890%│96/04/01  │96/05/02    │利息均自利息起算日起│
├──┼─────────┼────┼───┼─────┼──────┤算至清償日止。      │
│ 02 │新臺幣1,000,000元 │95/11/17│7.170%│96/04/17  │96/05/18    │違約金均自違約金起算│
├──┼─────────┼────┼───┼─────┼──────┤日起算至清償日止，其│
│ 03 │新臺幣1,000,000元 │96/01/25│7.170%│96/03/25  │96/04/26    │逾期在六個月以內部分│
├──┼─────────┼────┼───┼─────┼──────┤按前揭利率百分之十、│
│ 04 │新臺幣1,000,000元 │96/01/31│7.170%│96/03/31  │96/05/01    │逾期超過六個月部分按│
├──┼─────────┼────┼───┼─────┼──────┤前揭利率百分之二十計│
│ 05 │新臺幣1,000,000元 │96/03/27│7.170%│96/03/27  │96/04/28    │算違約金。          │
├──┼─────────┼────┼───┼─────┼──────┤                    │
│ 06 │日幣150,960元     │96/02/11│3.750%│96/04/25  │96/04/25    │                    │
├──┼─────────┼────┼───┼─────┼──────┤                    │
│ 07 │日幣1,094,890元   │96/01/30│3.750%│96/01/30  │96/04/01    │                    │
├──┼─────────┼────┼───┼─────┼──────┤                    │
│ 08 │日幣1,813,024元   │96/02/24│3.750%│96/02/24  │96/04/11    │                    │
├──┼─────────┼────┼───┼─────┼──────┤                    │
│ 09 │日幣2,283,209元   │96/03/21│3.900%│96/03/21  │96/05/06    │                    │
├──┼─────────┼────┼───┼─────┼──────┤                    │
│ 10 │日幣1,239,201元   │96/03/27│3.900%│96/03/27  │96/05/27    │                    │
├──┼─────────┼────┼───┼─────┼──────┤                    │
│ 11 │日幣836,232元     │96/03/27│3.900%│96/03/27  │96/05/27    │                    │
├──┼─────────┼────┼───┼─────┼──────┤                    │
│ 12 │日幣1,064,904元   │96/04/02│3.900%│96/04/02  │96/06/02    │                    │
├──┼─────────┼────┼───┼─────┼──────┤                    │
│ 13 │日幣598,085元     │96/04/07│3.900%│96/04/07  │96/06/07    │                    │
├──┼─────────┼────┼───┼─────┼──────┤                    │
│ 14 │日幣1,386,613元   │96/04/13│3.900%│96/04/13  │96/06/13    │                    │
├──┼─────────┼────┼───┼─────┼──────┤                    │
│ 15 │日幣911,187元     │96/04/27│3.900%│96/04/27  │96/06/27    │                    │
├──┼─────────┴────┼───┼─────┼──────┴──────────┤
│ 16 │新臺幣155,105元             │9.800%│利息自96/0│違約金自96年6月2日起至96年7月1日止│
│    │（信用卡消費款）            │      │6/02起算至│收100 元，自96年7 月2 日起至96年8 │
│    │                            │      │清償日止  │月1 日止收300 元，自96年8 月2 日起│
│    │                            │      │          │至清償日按月收600 元。            │
└──┴──────────────┴───┴─────┴─────────────────┘
